臺灣屏東地方法院交通事件裁定　　　　 96年度交聲字第112號
原處分機關　交通部公路總局高雄區監理所屏東監理站
異　議　人
即受處分人　甲○○○
上列受處分人因違反道路交通管理處罰條例案件，對於交通部公
路總局高雄區監理所屏東監理站民國96年5 月1 日之裁決（屏監
違字第裁82-V00000000號）聲明異議，本院裁定如下：
    主  文
原處分撤銷。
甲○○○不罰。
    理  由
一、原處分意旨略以：異議人即受處分人甲○○○所有之車牌號
    碼WJ-0003 號自用小客車（下稱系爭自小客車），於民國96
    年2 月9 日14時48分許，在屏東縣東港鎮○○路○段安泰醫
    院前，有汽車駕駛人「闖紅燈」、「經警攔檢不停，加速逃
    逸」之違規，為屏東縣警察局東港分局東港派出所依法製作
    屏警交字第V00000000 號舉發違反道路交通管理事件通知單
    逕行舉發之，受處分人於應到案期限內到案陳述意見，乃依
    道路交通管理處罰條例第53條第1 項、第60條第1 項規定，
    以受處分人「駕車行經有燈光號誌管制之交岔路口闖紅燈」
    、「違反處罰條例之行為，拒絕停車接受稽查而逃逸」，分
    別裁處罰鍰新臺幣（下同）2,700 元、3,000 元，並依同條
    例第63條第1 項記違規點數4 點。
二、異議意旨略以：異議人所有之系爭自小客車長期由其子王冠
    正使用，為警舉發違規當日，王冠正係在華亞科技園區之毅
    嘉科技股份有限公司（下簡稱毅嘉公司）上班，此有該公司
    之出勤報表可參，其同事童雅芳亦可證實系爭自小客車確係
    在該處，是系爭自小客車並未在前揭舉發地點出現；且舉發
    警員並未查明該違規車輛之顏色、廠牌等特徵即予舉發，爰
    依法聲明異議，請求撤銷原處分等語。
三、按法院受理交通事件，準用刑事訴訟法之規定，道路交通管
    理處罰條例第89條前段定有明文；又犯罪事實應依證據認定
    之，無證據不得認定其犯罪事實，則為刑事訴訟法第154 條
    第2 項所明定；且認定犯罪事實所憑之證據，雖不以直接證
    據為限，間接證據亦包括在內。然而無論直接證據或間接證
    據，其得為訴訟上之證明者，須於通常一般之人均不致有所
    懷疑，而得確信其為真實之程度者，始得據為有罪之認定。
    倘其證明尚未達到此一程度，而有合理之懷疑存在而無從使
    事實審法院得有罪之確信時，即應由法院為諭知被告無罪之
    判決，最高法院76年台上字第4986號著有判例可資參照。查
    「車號WJ-0003 號自用小客車」於前揭時、地因汽車駕駛人
    「闖紅燈」、「經警攔檢不停，加速逃逸」之違規，經警逕
    行舉發等情，固有屏東縣警察局屏警交字第V00000000 號違
    反道路交通管理事件通知單在卷可稽，惟訊據異議人堅決否
    認有何上開違規行為，辯稱：系爭自小客車是我兒子王冠正
    在林口上班時開的，96年2 月9 日我兒子有開去上班等語。
    經查，系爭自小客車於96年2 月9 日下午均係停放於桃園縣
    龜山鄉之毅嘉公司停車場內之事實，業據證人王冠正於本院
    審理時結證稱：我從95年11月就開始使用系爭自小客車，除
    了過年除夕有回屏東外，其餘時間系爭自小客車都在桃園縣
    龜山鄉，96年2 月9 日早上約8 時10分至15分，我開系爭自
    小客車到垗園縣龜山鄉之毅嘉公司，約晚上8 時35分開車離
    開停車場，中午及下午均未離開，童雅芳有看到我開系爭自
    小客車去上班，我沒有開車到東港安泰醫院過等語明確，並
    有毅嘉公司個人出勤報表1 紙在卷可參，依該個人出勤報表
    之記載，證人王冠正於96年2 月9 日在毅嘉公司之出勤時間
    係自8 時15分至20時37分許，與證人王冠正所述互核大致相
    符。又證人即王冠正當時之同事童雅芳亦於本院審理時結證
    稱：我與王冠正是之前在毅嘉公司的同事，王冠正使用的車
    子車號是WJ-0003 號，我有看到王冠正平常是開這部車，96
    年2 月9 日早上上班時間，約8 時10幾分，我有在毅嘉公司
    停車場看到這部車，晚上下班時還有在停車場看到這部車，
    當天在公司也有看到王冠正去上班等語甚詳，參以證人童雅
    芳與王冠正僅為前同事之關係，應無甘冒偽證重責飾詞迴護
    異議人之理，其證述應堪採信，且核與證人王冠正之證述亦
    屬相符，則系爭自小客車是否確於前揭舉發時、地有上開違
    規事實，實有疑義。況原處分機關認定受處分人有上開交通
    違規行為，無非係依舉發警員乙○○之指訴，惟證人乙○○
    於本院審理時結證稱：當時第一部車左轉進安泰醫院後就變
    紅燈，之後二部車都是闖紅燈，第二部車就是本件違規車輛
    ，我攔停該車輛未停車，我有攔停第三部車，當時只記得本
    件違規車輛的車號，我們記車號回來查車籍資料，就直接開
    單等語，是本件舉發違規當時既接連有兩部車輛闖紅燈之違
    規事實，則警員是否有充分之時間攔停、辯識並記憶本件違
    規車輛已非無疑，且本件舉發通知單上除記載違規車輛之車
    號外，亦未就本件違規車輛之車型、顏色或其他可資辨明之
    資料詳加記明以資比對，從而實無法排除舉發警員有誤認或
    誤記本件違規車輛車號之可能；再證人乙○○復證稱：我離
    本件違規車輛不是很遠，可以很清楚看到這部車，我是看到
    他後面的車牌，車牌很清楚等語，然依卷附系爭自小客車之
    照片2 幀所示，系爭自小客車之後車牌上標示車號之黑色油
    漆已有部分脫落致車號模糊不清之情形，與證人乙○○上開
    證述內容亦不相符，是證人乙○○之證述內容既存有上開瑕
    疵，且亦無其他科學採證資料佐證異議人所有系爭自小客車
    之上開違規事實，從而自難以僅憑上開證人乙○○之證述即
    遽認異議人所有之系爭自小客車確於前揭舉發時、地有上開
    交通違規之事實。
四、綜上所述，異議人所有之系爭自小客車是否確於前揭時、地
    有上開交通違規行為，尚有合理懷疑，亦無積極證據可供佐
    證，原處分機關不察，遽對受處分人為前開裁決，難認允洽
    ，從而，本件聲明異議為有理由，自應由本院將原處分撤銷
    ，改為受處分人不罰之諭知。
五、據上論斷，依道路交通管理處罰條例第87條第2 項、道路交
    通案件處理辦法第20條前段，裁定如主文。
中　　華　　民　　國　　96　　年　　9 　　月　　3 　　日
                           交通法庭  法  官  李宜娟
以上正本證明與原本無異。
如不服本裁定應於收受送達後５日內向本院提出抗告書狀敘述抗
告之理由抗告於台灣高等法院高雄分院。
中　　華　　民　　國　　96　　年　　9 　　月　　4 　　日
                                     書記官  孫秀桃
